# 集团审计中执行审阅程序的比例

提问人：yyma2012bxy 时间：2019-05-09 10:10:32
请问现在集团审计实务中，审阅程序的比例一般控制在什么比例？怎么确定？
2059 、求教陈版主其他权益工具投资重分类为交易性金融资产原计入其他综合收益如何会.目录

回答人：chenyiwei
没有统一的规定，和集团的架构、组成部分的数量和相对大小、集团管控的模式等因素均相关。如果集团下有大量规模较小的子公司，则应从这些子公司中选择部分纳入全面范围审计或者特定范围审计，并定期轮换。一般理解，应根据对风险因素的判断，确保有一定比例的组成部分纳入全面范围审计或者特定范围审计。